# 关于超额亏损，原权益法核算参股公司，通过增资成为子公司的合并处理

提问人：qly1 时间：2019-08-23 11:34:40
陈老师，请问一个关于，原权益法核算参股公司，通过进一步增资成为子公司的合并处理，谢谢！A、B 共同出资设立 C 公司，C 公司注册资本 100万元，其中 A 持股 30 万，占比 30%，其中 B 持股 70 万，占比 70%。
C 公司成立 2 年内持续亏损，亏损达 200 万元，此时 A 公司根据持股比例权益法核算长股投记为 0 ，备查簿登记超额亏损 30 万元； 2019 年根据股东会决议 A 公司对 C 公司增资 2000 万元，其中增加注册资本180 万元，增加资本公积 1820 万元；此时 A 公司对 C 持股比例变为75%，纳入 A 公司合并范围；假定 A 原持有的股权此时对应的公允价值是340 万元，C 不存在其他的资产溢价。单体处理是A 公司确认长股投金额=0+2000=2000 万元；合并是 A 公司首先对原权益法核算股权按公允价值进行还原确认投资收益 =340-0=340 万元；合并确认商誉 = 按公允价值还原的原权益法核算公允价值 +新增投资-按增资后持股比例享有的增资后净资产份额=340+2000-（（100+180）+（-200）+1820）*75%=915万元。请问上述处理有问题吗？超额亏损部分在计算商誉时是否考虑？

回答人：chenyiwei
你的理解基本合理。由于增资后由重大影响变为控制，发生了跨越会计处理界线的重大经济事项，因此不适用《企业会计准则解释第 9 号》，而应按照长期股权投资准则第十四条第二款和合并报表准则第四十八条进行会计处理。（前提是增资并取得控制权形成非同一控制下合并。）

提问人：qly1 时间：2019-08-27 15:51:10
陈老师，请问原权益法核算的备查簿登记的超额亏损 30 万元，在计算商誉时是否考虑？谢谢！

回答人：chenyiwei
不单独考虑，因为是原持有股权的公允价值 + 本次增资额= 合并成本。